【裁判字號】    97,婚,245
【裁判日期】    970702
【裁判案由】    離婚
【裁判全文】
臺灣臺南地方法院家事判決               97年度婚字第245號
原      告  甲○○
被      告  乙○○  KAMP.
                      現於台北三峽外國人收容所收容（設台
上當事人間請求離婚事件，本院於民國97年6月18日言詞辯論終
結，判決如下：
    主    文
准原告與被告離婚。
訴訟費用新台幣參仟元由被告負擔。
    事實及理由
一、原告主張：原告與被告於民國94年7月3日經友人介紹前往泰
    國與被告結識，並於同月12日在泰國當地公證結婚，被告於
    同年10月中旬辦理依親來台居留，被告來台後於95年9月因
    欲前往新竹工作，自行離家出走，並於95年9月16日即逃離
    工作地點，之後音訊全無，嗣被告因涉偽造文書一案，現被
    收容於台北三峽外國人收容中心，因兩造已無感情，婚姻關
    係已無法維繫，為此依民法第1052條第2項規定提起本件訴
    訟，並聲明：請准原告與被告離婚。
二、被告則辯以：被告於95年9月因到新竹工作而離家，一開始
    約每個月會回去一次，之後就未再回去，對於原告主張兩造
    已無感情，而請求離婚，並無意見等語，並聲明：同意原告
    之請求。
三、得心證之理由：
(一)按配偶之一方為中華民國國民者，其離婚之原因事實，應依中
  華民國法律，涉外民事法律適用法第14條定有明文。本件原告
  為中華民國國民，被告則為泰國籍，其離婚事件自應適用中華
  民國法律。次按有民法第1052條第1項所列各款以外之重大事
  由，而難以維持婚姻者，夫妻之一方得請求法院判決離婚，民
  法第1052條第2項定有明文。又按婚姻係以誠摯相愛共同生活
  為基礎，若此基礎已動搖，縱無激烈言詞或情感外遇，僅長久
  分離，互不來往，以致情愛已失，則可認維持婚姻關係之基礎
  即屬破裂，基於近代離婚立法例大多由有責主義而至破綻主義
  之趨勢，法院即應認定該情形屬難以維持婚姻之重大事由。
(二)經查，原告於94年7月12日與泰國籍之被告結婚，婚姻關係現
  仍存續中，此有原告所提戶籍謄本在卷可按，並經原告提出結
  婚證明書、聲明書等件為證，此一事實堪以認定；原告次主張
  被告於95年9月間無故離家，初尚與伊聯絡，嗣則全未聯絡，
  後並因涉及偽造文書案件遭收容於台北三峽外國人收容所等情
  ，業據證人李銀波到庭證述：「（兩造）94年的時候結婚的，
  當時是人家介紹原告去的。被告來台與原告同住約有一年多，
  後來就沒有看到人了，至於原因我不清楚。被告離家之後原告
  有去找尋被告，但是有無找到我不知道。兩造有無聯絡，我也
  不曉得。」及證人李余阿香證稱：「我忘記兩造何時結婚了，
  但是有住在一起，住到被告說他要去新竹找朋友，出去之後就
  沒有再回來。當初是原告說他要結婚，我沒有意見。被告離家
  之後，有與原告聯絡一次，就沒有再聯絡。」而被告對於原告
  主張之事實，亦已是認，綜合上開事證，堪信原告之主張為真
  實。
(三)綜合上情，本院審酌被告於95年9月間離家出走，迄今已近2年
  ，其間鮮與原告聯繫，嗣更因偽造文書案件，收容於三峽外國
  人收容中心，可認兩造感情淡薄，彼此共同生活所需誠摯的互
  敬互愛之基礎不復存在，兩造婚姻已生破綻；參以被告對原告
  離婚之請求，亦表示同意，更可見兩造主觀上已無維持婚姻之
  意願，客觀上亦難期待任何人處於原告之立場，均能勉強維持
  婚姻，則原告以兩造婚姻已難以維持，自屬有據，且此一婚姻
  之破綻，乃肇因於被告無故離家，又鮮少與原告聯絡所致，可
  信其咎在原告，從而原告依民法第1052條第2項之規定請求判
  決離婚，洵屬有據，應予准許。
四、據上論結：本件原告之訴為有理由，依民事訴訟法第第78條
    、第87條第1項，判決如主文。
中    華    民    國    97    年    7     月    2     日
                      家事法庭    法  官  林富郎
以上正本係照原本作成。
如對本判決上訴，須於收受判決正本送達後20日內向本院提出上
訴狀，並繳納上訴費及附具繕本。
中    華    民    國    97    年    7     月    2     日
                                  書記官  劉毓如


司法院資訊處製作；財團法人民間司法改革基金會備份。
